【裁判字號】    99,上易,560
【裁判日期】    990315
【裁判案由】    詐欺
【裁判全文】
臺灣高等法院刑事判決                 99年度上易字第560號
上  訴  人
即  被  告  乙○○
上列上訴人即被告因詐欺案件，不服臺灣板橋地方法院98年度易
字第3184號，中華民國98年12月31日第一審判決 (起訴案號：臺
灣板橋地方法院檢察署98年度偵字第3199號），提起上訴，本院
判決如下：
    主  文
上訴駁回。
    事  實
本審認定之事實與第一審判決書所記載之事實相同，茲引用之。
    理  由
一、依刑事訴訟法第350條、第361條、第362條、第367條規定，
    不服地方法院之第一審判決而上訴者，須提出上訴書狀，並
    應敘明具體理由，為上訴必備之程式；其所提出之書狀未敘
    述上訴理由，或僅曾以言詞陳述上訴理由者，均應於上述期
    間屆滿後20日內補提理由書於第一審法院。第一審法院經形
    式審查，認逾期未補提上訴理由者，應定期間先命補正；逾
    期未補正者，為上訴不合法律上之程式，應以裁定駁回。倘
    已提出上訴理由，但所提非屬具體理由者，則由第二審法院
    以上訴不合法律上之程式，判決駁回。而所謂具體理由，必
    係依據卷內既有訴訟資料或提出新事證，指摘或表明第一審
    判決有何採證認事、用法或量刑等足以影響判決本旨之不當
    或違法，而構成應予撤銷之具體事由，始克當之（例如：依
    憑證據法則具體指出所採證據何以不具證據能力，或依憑卷
    證資料，明確指出所為證據證明力之判斷如何違背經驗、論
    理法則）；倘僅泛言原判決認定事實錯誤、違背法令、量刑
    失之過重過輕微，而未依上揭意旨指出具體事由，或形式上
    雖已指出具體事由，然該事由縱使屬實，亦不足以認為原判
    決有何不當或違法者（例如：對不具有調查必要性之證據，
    法院未依聲請調查亦未說明理由，或援用證據不當，但除去
    該證據仍應為同一事實之認定），皆難謂係具體理由，俾與
    第二審上訴制度旨在請求第二審法院撤銷、變更第一審不當
    或違法之判決，以實現個案救濟之立法目的相契合，並節制
    濫行上訴（最高法院97年度台上字第892號判決參照）。
二、本件上訴人即被告乙○○不服原審判決，提起上訴，其上訴
    意旨略稱：伊固有前往台灣銀行永和分行之事實，然係依「
    阿祥」、「阿隆」之指示，監看甲○○提款情形，並未參與
    詐騙行為，應為幫助犯，原審論以正犯，似非無疑異，又伊
    犯後於警、偵訊及原審均坦承犯行，並供出尚有同案被告林
    圍淵，使警員得順利逮捕之，原審判處有期徒刑8 月，顯屬
    過重，伊僅係應徵工作，並非主謀，犯後已深知悔悟，願捐
    助防詐騙公益機關公益金，懇請鈞院從輕量刑，量處有期徒
    刑6月，得易科罰金云云。惟查：原判決認被告乙○○與同
    案被告林圍淵、「阿祥」、「阿隆」等人間，就本件犯行互
    有犯意聯絡、行為分擔，均應依刑法第28條規定，論以共同
    正犯，已詳敘所憑證據、認定理由；且原審就被告已著手於
    詐欺取財行為之實行，惟未生被害人交付財物之結果，認其
    等犯罪尚屬未遂，爰依刑法第25條第2項規定，減輕其刑；
    又被告乙○○於97年間，因詐欺案件，經臺灣臺北地方法院
    以97年度簡字第4559號判決判處有期徒刑4月，減為有期徒
    刑2月確定，98年9月18日易科罰金執行完畢等情，有本院被
    告前案紀錄表在卷可稽，是其於有期徒刑執行完畢後，5年
    以內，因故意再犯本件有期徒刑以上之罪，為累犯，應依刑
    法第47條第1項規定，加重其刑，因同有刑之加重、減輕事
    由，爰依法先加後減之；兼衡被告於本件犯罪之角色分工上
    ，較諸「阿祥」、「阿隆」等人而言，尚居較次要之地位，
    及被告等犯後於本院審理時均坦承犯行，尚有悔意，復斟酌
    其等犯罪之動機、目的、手段等一切情狀，量處被告有期徒
    刑8月，係已詳敘所憑證據、認定理由及量刑依據，從形式
    上觀察，核無認定事實錯誤、量刑瑕疵或違背法令之情形。
    被告所述無非對本件犯行深表悔悟及純屬其個人主觀上對法
    院量刑之期盼，並未依據卷內既有訴訟資料或提出新事實、
    新證據，指摘或表明原審判決有何採證認事、用法或量刑等
    足以影響判決本旨之不當或違法，而構成應予撤銷之具體事
    由。是其上訴未以書狀敘述具體理由，揆諸首開說明，自屬
    不合法律上之程式，爰不經言詞辯論，予以駁回。
據上論斷，應依刑事訴訟法第367條前段、第372條，判決如主文
。
中    華    民    國    99    年    3     月    15    日
                  刑事第二十三庭    審判長法  官  許宗和
                                          法  官  潘進柳
                                          法  官  沈君玲
以上正本證明與原本無異。
不得上訴。
                                          書記官  彭于瑛
中    華    民    國    99    年    3     月    16    日

司法院資訊處製作；財團法人民間司法改革基金會備份。
